# 请教一下，成本法下间接持股对价减资合并报表处理业务。

提问人：liuyue123 时间：2020-09-24 11:22:00
请教：成本法下间接持股对价减资合并报表处理业务。期初母公司对A公司持股95%，对B公司持股15.96%都是在长投下核算的，B公司对A公司持股5%，A公司对B公司持股21.59%，B公司外部持股占比62.45%，A、B之间互相持股在金融资产下核算的。本月A和B互持股双方对价减持全部清理了，期末母公司对A公司持股100%，对B公司持股20.35%，请教一下这种情况下母公司单体报表、大合并报表分别怎么处理呢？才接触合并，对交叉持股合并不很清楚，多些大家指导一下，谢谢！

回答人：chenyiwei
此处A是子公司，B是联营企业。在母公司的合并报表中，A对B的持股并入集团对B的持股比例；B对A的持股纳入少数股东权益处理。
因此，当A、B之间的相互持股各自清理退出时：
1 、在母公司的个别报表层面，对A公司的投资成本不变；对B公司属于由损益、其他综合收益以外的其他因素导致的权益变动，根据享有权益份额的变动额调整长投账面价值和资本公积。对B公司长期股权投资的处理2 、在母公司的合并报表层面，对A公司应按收购少数股权交易处理；对B公司长期股权投资的处理与上述个别报表层面一致。